臺灣臺北地方法院小額民事判決
111年度北小字第1894號
原      告  極巨光數位媒體行銷有限公司

法定代理人  陳亮宇  
訴訟代理人  陳建宏  
被      告  劉海薇  
上列當事人間請求損害賠償事件，經臺灣高雄地方法院以110年
度雄小字第3259號裁定移送前來，經本院於中華民國111年8月2
日言詞辯論終結，判決如下：
    主  文
原告之訴駁回。
訴訟費用新臺幣壹仟元由原告負擔。
    事實及理由
一、按訴狀送達後，原告不得將原訴變更或追加他訴，但擴張或
    減縮應受判決事項之聲明者，不在此限，民事訴訟法第255
    條第1項第3款定有明文。查原告原起訴聲明為：被告應給付
    原新臺幣（下同）36,000元，及自起訴狀繕本送達翌日起至
    清償日止，按週年利率5%計算之利息，有支付命令聲請狀可
    稽（見雄院卷第9、11頁），嗣於訴訟中變更起訴聲明為：
    被告應給付原告45,384元，及自民國111年6月14日民事陳報
    狀繕本送達被告翌日起至清償日止，按週年利率5%計算之利
    息，亦有陳報狀及言詞辯論筆錄可憑(見本院卷第73、111頁
    )，核其所為，分屬應受判決事項聲明之擴張及減縮，依上
    開規定，應予准許。
二、原告主張：
  ㈠被告為原告獨家簽約合作主播，被告有簽立SMEETH社交平臺
    個人合作同意書含附件個人合作SG協議規章（下分別稱系爭
    同意書及系爭規章），合作期間為110年6月1日至110年11月
    30日止，惟被告於110年9月在其他社交平臺SWAG為競業行為
    ，違反雙方系爭同意書附件即系爭規章第1條第3項：「『其
    他社交平臺』：指與甲方平臺業務相同與相似並構成競爭關
    係之平臺，或由其它協力廠商控制、營運的已有或未來成立
    的任何私密社交平臺等，包括SWAG…」、第1條第4項：「『獨
    家條款』：協議期間，乙方在全球範圍中應以SMEETH社交平
    臺為唯一社交平臺，...，亦不得於SMEETH社交平臺外之同
    性質或競爭之『其他社交平臺』進行社交活動與推廣宣傳。」
    、第9條第2項：「乙方如違反本協議之規定，....，甲方得
    請求損害賠償」，今被告在與原告合約未完之際，即在其他
    社交平臺有合作行為，明顯違反雙方合意。
  ㈡被告於110年9月13及14日之原告後台聊天系統紀錄中之用戶
    對話皆顯示出其欲轉社交平臺，被告聊天用字如下「用戶:
    是我感覺也是沒想過轉平台或直接不做了嗎…  被告:我其實
    有在想」、「用戶:那你應該是想轉吧…是最近會轉嗎? 被告
    :我這邊也沒辦法跟你說太明，你會有辦法找到我的」，明
    顯暗示被告在合約期間有轉平台違約之意圖，被告並於110
    年9月16日在原告平台最後一次登入，同月在SWAG平台為競
    業之行為，顯見其係故意違反雙方合約意旨，原告於110年9
    月23日以存證信函正式告知其違約之事實，皆換來被告推卸
    責任並以圖片被盜等語搪塞，原告乃提起訴訟。茲參照被告
    於109年6月至110年8月在原告公司擔任主播期間之累計薪資
    為226,920元，換算平均月薪為15,128元，而被告於110年9
    月16日最後一次登入原告之社交平台後，即未再登入，事後
    並遭原告發現被告已於其他平台從事相同之主播工作，依11
    0年11月30日為契約到期日計算，被告已違約達3個月，且於
    該期間內未再登入原告之平台工作。是以，原告因被告違反
    競業禁止規定所受之損害為45,384元（計算式：15,128元X3
    個月=45,384元）。爰依系爭規章第1條第3、4項及第9條第2
    項約定，請求被告賠償因違反競業禁止規定所受之損害共計
    45,384元，為此提起本件訴訟等語，並聲明：被告應給付原
    告45,384元，及自111年6月14日民事陳報狀繕本送達被告翌
    日起至清償日止，按週年利率5%計算之利息。
三、被告則以：原告說本人110年9月16之後就未登入該平台且出
    現在它台，是本人110年9月17日收到粉絲訊息要進去回覆時
    發現帳號無法登入，詢問經紀後才得知我的帳號被停權了，
    因為有發現我的照片在其他平台有出現，本人不斷請經紀詢
    問卻得到一直要我去跟它台要求賠償一事，我當時照著經紀
    給我的資訊進入網站，也並無看到我的照片，驚覺是否被盜
    圖了，但這些比較性感的照片我只有在SMEETH平台使用，甚
    至覺得是不是SMEETH平台將我的私密照片存下，因為後台是
    完全可以看到我們跟粉絲的互動，甚至我們發送的影片照片
    ，後台也可以完全輕易的取得 ，我實在也不清楚我要怎麼
    去處理這樣的事況。其次，原告主張本人有在SMEETH聊天室
    內有意圖告知粉絲我即將去其他平台並非事實，這只是一個
    聊天的話題，因為每聊一句我就有一個收入，藉機衝一下業
    績量，且本人並無提到我不要在SMEETH做了，要去某某平台
    這樣的話語，我完全沒有提到等語，資為抗辯，並聲明：駁
    回原告之訴。
四、本院得心證之理由：
　㈠按當事人主張有利於己之事實者，就其事實有舉證之責任，
    民事訴訟法第277條亦有規定。又民事訴訟如係由原告主張
    權利者，應先由原告負舉證之責，若原告先不能舉證，以證
    實自己主張之事實為真實，則被告就其抗辯之事實即令不能
    舉證，或其所舉證據尚有疵累，亦應駁回原告之請求(最高
    法院100年度台上字第415號判決要旨參照)。
　㈡原告主張被告有轉至其它社交平臺乙節，為被告所否認，並
    以前詞置辯。原告固提出所稱被告在其它平臺經營之截圖照
    片（見雄院卷第41頁及本院卷第97-101、107頁）為據，然
    網路上之照片截圖常遭不認識他人擷取使用，實為網路上常
    見情狀，又原告所提出上揭照片，其中有人頭圖像之部分甚
    小，畫質解析度亦不甚高，核與被告所提自身照片（見本院
    卷第103-105頁），顯有落差，而原告所提上揭其他照片則
    無人頭圖像，要無從辨識人別；又原告尚稱其後台聊天系統
    紀錄中之用戶對話皆顯示出被告欲轉社交平臺云云，並提出
    對話紀錄為證（見本院卷第93頁），然上開對話內容含糊不
    清，且亦無法排除係被告為增加業績而與用戶閒聊增加話題
    之可能，自無從逕自執為被告轉至其他平臺之證明。是原告
    空言主張前情，卻未舉證足實其說，從而，原告請求被告賠
    償45,384元及利息，即屬無據。
五、綜上所述，原告據以提起本訴，請求被告給付45,384元，及
    自111年6月14日民事陳報狀繕本送達被告翌日起至清償日止
    ，按週年利率5%計算之利息，為無理由，應予駁回。　　
六、按適用小額訴訟程序事件法院為訴訟費用之裁判時，應確定
    其費用額，民事訴訟法第436條之19定有明文，爰依後附計
    算書確定本件訴訟費用額如主文第2項所示。
七、本件事證已臻明確，兩造其餘攻擊或防禦方法及證據，核與
    判決結果不生影響，爰不一一論列，併此敘明。 
八、訴訟費用負擔之依據：民事訴訟法第78條。
中　　華　　民　　國　　111 　年　　8 　　月　　24　　日
                  臺北簡易庭  法  官　陳仁傑
以上正本證明與原本無異。
如不服本判決，須以違背法令為理由，於判決送達後20日內向本
庭（臺北市○○區○○○路0 段000 巷0 號）提出上訴狀。（須
按他造當事人之人數附繕本）。如委任律師提起上訴者，應一併
繳納上訴審裁判費。
中　　華　　民　　國　　111 　年　　8 　　月　　24　　日
                              書記官　黃進傑
  計　算　書
項　　　　目                金  　額（新臺幣）　　備  註
第一審裁判費　　　           1,000元
合　　　　計　　　           1,000元
附錄：
一、民事訴訟法第436條之24第2項：
    對於小額程序之第一審裁判上訴或抗告，非以其違背法令為
    理由，不得為之。
二、民事訴訟法第436條之25：
    上訴狀內應記載上訴理由，表明下列各款事項：
    ㈠原判決所違背之法令及其具體內容。
    ㈡依訴訟資料可認為原判決有違背法令之具體事實。